臺灣高雄地方法院民事裁定　　　　　　　　　　　　九十三年度重訴字第二九六號
　　聲　請　人　華泰電子股份有限公司
　　法定代理人　杜紹堯
　　訴訟代理人　蔡玉玲律師
　　訴訟代理人　陳佩貞律師
　　相　對　人　甲○○○○ ○○○○○○○○○○○○ ○○○tems Ltd.(華萊電腦系統有限公司）
　　法定代理人　Dan Hoz.
　　訴訟代理人　劉宗欣律師
　　訴訟代理人　范纈齡律師
當事人間給付買賣價金事件，本院裁定如下：
    主      文
本件停止訴訟程序。
相對人應於本裁定送達十五日內，將本件為訴訟標的之法律關係提付仲裁。
    理      由
一、按有關現在或將來之爭議，當事人得訂立仲裁協議，約定由仲裁人一人或單數之
    數人成立仲裁庭仲裁之。又仲裁協議，如一方不遵守，另行提起訴訟時，法院應
    依他方聲請裁定停止訴訟程序，並命原告於一定期間內提付仲裁，仲裁法第一條
    第一項、第四條第一項前段定有明文。
二、聲請意旨略以：聲請人雖曾於民國（下同）九十一年五月二十三日向相對人訂購
    「Valor Trilogy５０００」（下稱系爭軟體），惟兩造所簽授權契約第5.3條約
    定有仲裁條款，是相對人以聲請人未履行契約之付款義務請求聲請人給付價金，
    依兩造契約約定，應提付仲裁判斷解決爭端，相對人未依仲裁條款提付仲裁，而
    逕向法院提起訴訟，聲請人自得提起妨訴抗辯，並聲請裁定停止訴訟程序等語。
三、聲請人主張：本件兩造曾簽訂軟體授權契約，其中第5.3條定有仲裁條款：「因
    本契約所生或與本契約相關之爭議或求償，應依照被告所在國家之法律，並應依
    該國法律體制下之仲裁機構所為之判斷處理之」等情，除為雙方所不爭執外，復
    有該契約一紙存卷可參，自堪信為真。惟相對人仍辯稱：本件聲請人係於九十一
    年五月二十三日向相對人訂購系爭軟體，相對人接受要約後，於同年六月二十六
    日將系爭軟體送達聲請人處，已依買賣契約履行交付買賣標的物之義務，而上開
    軟體授權契約係雙方嗣於九十一年十月簽訂，主要在規範系爭軟體授權及智慧財
    產權之保護，與前所成立之買賣契約無關，故該授權契約所定之仲裁條款，並不
    適用本件相對人依買賣契約法律關係請求聲請人支付買賣價款云云。
四、經查：本件兩造簽訂之系爭軟體授權契約約定條款包含：(一)軟體授權（software
    license）(二)硬體之買賣及支援（hardw are purchase and support）(三)交付（d
    elivery）(四)授權人權利之保障（remedies of licensor）(五)其他約定事項（mis
    cellaneous）(六)付款條件（payment）(七)智慧財產權約定（intellectual proper
    ty）(八)品質約定（quality）等項，其中「交付」項下記載：軟體之交付應依購
    買者指示為之；「付款條件」項下記載：聲請人於訂貨時，應支付百分之十五價
    金；於安裝後六十日，支付價金百分之四十五、其餘百分之四十價金，至遲應於
    九十一年十二月底支付，對照相對人起訴所提系爭軟體之訂購單及估價發票，上
    所載付款條件與前開授權契約付款條件項下所載內容完全相同，顯見該授權契約
    除規範有軟體之授權及智慧財產權之保護外，對於軟體之交付及買賣付款部分，
    亦有相關約定，參以該授權契約附件之契約履行標準亦載明：需被告之工程師完
    成約定之教育訓練，且待軟體執行一定程式後，始視為契約已履行完畢，足認相
    對人於軟體出售後，尚負有安裝及導入系統等相關義務，此外，參酌授權契約對
    系爭軟體之授權、品質、交付、硬體支援及相對人嗣後所應提供之服務內容等情
    相互以觀，堪認此軟體授權契約即係規範兩造購買系爭軟體所負權利義務之主要
    契約，相對人抗辯軟體授權契約與軟體賣賣契約無關，兩造軟體買賣契約爭訟，
    不適用仲裁條款，尚非可採。則本件相對人主張聲請人購買系爭軟體後，並未依
    約給付價金，依兩造所訂仲裁條款，自應以提付仲裁之方式加以解決，詎相對人
    未依約為之，逕行提起本訴即屬違反仲裁約定，從而，聲請人依仲裁法第四條第
    一項之規定，聲請停止訴訟，自應准許，爰並命相對人於一定期間內將兩造有關
    本件之爭議提付仲裁如主文所示。
中　　　華　　　民　　　國　　九十四　　年　　　三　　　月　　　一　　　日
                              臺灣高雄地方法院民事第二庭
                                    審判長法官  李昭彥
                                          法官  劉定安
                                          法官  黃宗揚
右為正本係照原本作成。
如對本裁定抗告，須於裁定送達後十日內向本院提出抗告狀，並繳納裁判費新台幣一
千元。
中　　　華　　　民　　　國　　九十四　　年　　　三　　　月　　　一　　　日
                                        書記官  陳孟瑩
